臺灣桃園地方法院刑事判決　　　　 　　 96年度訴字第2764號
公　訴　人　臺灣桃園地方法院檢察署檢察官
被　　　告　丙○○
上列被告因搶奪案件，經檢察官提起公訴（95年度偵字第24149
號、第25822 號），及追加起訴（95年度偵字第26188） ，被告
在準備程序中就被訴事實為有罪之陳述，經本院告知簡式審判程
序意旨，並聽取公訴人及被告之意見後，本院合議庭裁定由受命
法官獨任依簡式審判程序審理，並判決如下：
    主  文
丙○○犯如附表所示之罪，均累犯，各處如附表所示之刑。應執
行有期徒刑肆年陸月。扣案鑰匙壹支沒收。
    事  實
一、丙○○前於民國91年間因強盜案件，經本院判處有期徒刑1
    年6 月確定，於同年間因竊盜案件，經本院判處有期徒刑10
    月確定，以上2 罪經裁定應執行有期徒刑2 年3 月。再於92
    年間因竊盜案件，經臺灣板橋地方法院判處有期徒刑10月確
    定，於92年間因違反毒品危害防制條例，經本法院判處有期
    徒刑8 月確定，以上2 罪經裁定應執行有期徒刑1 年5 月。
    上開數罪自92年10月14日起入監接續執行，於95年4 月28日
    假釋出監，95年6 月23日假釋縮刑期滿，未經撤銷，以已執
    行論。詎其猶不知悔改，竟基於意圖為自己不法所有之犯意
    ，先後為如附表1 所示之竊盜犯行、附表2 所示之搶奪犯行
    （犯罪時間、地點、行為手段、所得財物詳如附表1 、2 所
    示）。後因桃園縣八德分局大安派出所員警調閱前開搶奪案
    件發生地點之監視錄影帶而得知行為人係騎乘車牌號碼F5K
    ─891 號機車搶奪，而於95年11月20日上午9 時40分許，丙
    ○○騎乘上開其所竊得之車牌號碼F5K ─891 號機車，行經
    桃園縣桃園市○○路與興隆街口前，為適在該處執行防搶勤
    務之大安派出所員警乙○○察覺，進而上前攔查並逮捕丙○
    ○，並扣得丙○○所有供其竊取車牌號碼F5K ─891 號機車
    所用之鑰匙1 把，而丙○○於警方未發覺其另有附表1 編號
    1 所示竊盜犯行、附表2 編號2 、4 所示搶奪犯行前，主動
    向查獲之桃園縣政府警察局八德分局大安派出所警員乙○○
    供述其上開犯行，自首並接受裁判。
二、案經桃園縣政府警察局八德分局、大溪分局報請臺灣桃園地
    方法院檢察署檢察官偵查起訴及追加起訴。
    理    由
一、本件被告所犯係死刑、無期徒刑、最輕本刑為3 年以上有期
    徒刑以外之罪，其於準備程序中就被訴事實為有罪之陳述，
    經法官告知簡式審判程序之旨，並聽取公訴人、被告之意見
    後，依刑事訴訟法第273 條之1 第1 項規定，經本院合議庭
    裁定，由受命法官獨任進行簡式審判程序審理，核先敘明。
二、上揭犯罪事實，業據被告丙○○於警詢、檢察官偵查中及本
    院審理坦承不諱，且附表1 、2 所示證據可資佐證，足認被
    告前開自白與事實相符，應堪採信。再證人乙○○於本院審
    理時證稱：95年11月間伊任職於桃園縣政府警察局八德分局
    大安派出所。於查獲被告前，本案搶奪之被害人張瑞群、張
    黃惠玉、李豔珠、EIT POSREE、陳寶壁均曾至警局報案製作
    筆錄。被害人李豔珠指述其於95年11月12日在桃園縣八德市
    ○○路宏福巷7 號前遭搶奪（即附表2 編號3 所示之案件）
    ，該行搶之人騎乘車號為891 號機車等情，伊進而調閱附近
    廣福路路口之監視器，得知行搶之人所騎乘之機車車牌號碼
    為F5K ─891 號，另被害人陳寶璧亦指述其於95年11月19日
    在桃園縣八德市○○○路177 巷號前遭搶奪（即附表2 編號
    6 所示之案件），並陳述行搶之人之特徵及行搶之人所騎乘
    之機車車號內有91之數字，故伊懷疑被害人陳寶壁亦係遭騎
    乘車牌號碼F5K ─891 號機車之人搶奪，伊便前去查訪車牌
    號碼F5K ─891 號機車車主，然該車車主稱該車遭竊，且已
    向警申告遭竊。後伊於95年11月20日，在桃園縣八德市○○
    路與興隆路口執行防搶勤務，見到被告丙○○騎乘車牌號碼
    F5K ─891 號機車經過，伊便上前攔查將被告逮捕。另因伊
    知悉其他轄區內有被害人張黃惠玉指述遭騎乘車牌號碼K3R
    ─993 號機車之人搶奪（即附表2 編號2 所示之案件），被
    害人張黃惠玉描述之行為人特徵與被告丙○○相同，且伊亦
    知該車牌號碼K3R ─993 號機車業已遭竊，故於伊查獲被告
    丙○○後，便詢問被告是否有騎乘車牌號碼K3R ─993 號機
    車搶奪，被告丙○○坦承竊取騎乘車牌號碼K3R ─993 號機
    車並騎乘該車搶奪，且坦承其共為5 、6 件搶奪案件，其另
    有搶奪外勞EIT POSREE之財物（即附表2 編號4 所示之案件
    ）等語（見本院96年2 月5 日審判筆錄）。證人甲○○於本
    院審理時證述：95年11月間伊任職於桃園縣政府警察局八德
    分局偵查隊。據轄區內派出所呈報，而得知有人騎乘車牌號
    碼K3R ─993 號機車搶奪，伊便前去查訪該車車主，車主稱
    該車遭竊，伊有至前開機車失竊地點調閱監視器，然因監視
    器故障而未拍攝機車遭竊情形。後大安派出所查獲被告丙○
    ○後，將被告丙○○解送至偵查隊共同偵辦，伊有詢問被告
    是否騎乘車牌號碼K3R ─993 號機車搶奪張瑞群（即附表2
    編號1 所示之案件），被告丙○○原否認前開犯行，後伊經
    拿安全帽予被告丙○○配戴，並與前開搶奪案監視器翻拍照
    片比對，被告丙○○始承認等語（見本院96年2 月5 日審判
    筆錄）。證人陳柏豪於本院審理時證述：95年11月間伊任職
    於桃園縣政府警察局大溪分局偵查隊，因被害人吳美卿至警
    局報案指述其於95年11月17日在桃園縣大溪鎮○○路45號前
    遭人搶奪（即附表2 編號5 所示之案件），伊得知八德分局
    所查獲之被告丙○○搶奪手法與被害人吳美卿所述遭搶手法
    及行搶之人所騎乘之機車車號相同，且伊有調取案發地點附
    近桃園縣大溪鎮○○路口之監視器拍攝內容，曾拍到歹徒騎
    乘機車經過之畫面，故伊於同年月22日至監所詢問被告丙○
    ○，被告丙○○坦承有為前開搶奪犯行等語（見本院96年3
    月26日審判筆錄）。由證人乙○○、甲○○、陳柏豪前開所
    述，被告丙○○騎乘車牌號碼F5K ─891 號機車為警查獲，
    而警方於查獲被告丙○○前業已知悉該車牌號碼F5K ─891
    號機車為失竊車輛，且被害人李豔珠、陳寶壁業已指述渠等
    遭騎乘車牌號碼有891 、91等數字之人搶奪，再佐以監視器
    翻拍照片，可知該搶奪之人係騎乘車牌號碼F5K ─891 號機
    車犯案，可見警方於查獲被告丙○○前，顯已合理懷疑騎乘
    該車牌號碼F5K ─891 號機車之被告丙○○為竊取車牌號碼
    F5K ─891 號機車（即附表1 編號2 所示案件）及搶奪李豔
    珠（即附表2 編號3 所示案件）、陳寶壁（即附表2 編號7
    所示案件）之人，縱被告坦承為前開犯行，亦不符自首要件
    。再被告丙○○於95年11月20日為警查獲後所為之警詢中並
    未供承有為搶奪被害人張瑞群之犯行，而警方於知悉張瑞群
    係遭騎乘車牌號碼K3R ─993 號機車之人搶奪且得知被告丙
    ○○有竊取前開機車，顯已有合理懷疑被告丙○○有為搶奪
    張瑞群之犯行（即附表2 編號1 所示案件），縱被告丙○○
    後供承有為前開犯行，與自首要件未合。另警方業已知悉被
    害人吳美卿係遭騎乘車牌號碼F5K ─891 號機車之人搶奪，
    且知悉被告丙○○有騎乘前開機車搶奪他人，故警方於被告
    丙○○供述之前，顯已有合理懷疑被告丙○○為為搶奪吳美
    卿之犯行（即附表2 編號5 所示案件），被告嗣後供述此部
    分犯行，亦不構成自首。至被害人張黃惠玉指述其遭騎乘車
    牌號碼K3R ─993 號機車之人搶奪，且警方查知前開車輛業
    已遭竊，然查獲被告丙○○時，被告丙○○並未騎乘前開車
    牌號碼K3R─993 號機車，且並無證據顯示其另有竊取前開
    機車，至證人乙○○證稱遭搶奪之被害人張黃惠玉曾指述前
    搶奪之人特徵，然觀諸張黃惠玉警詢筆錄所載，其僅指稱：
    伊遭年約25至35歲、穿著灰色外套、一般體型、駕駛車牌號
    碼K3R ─993 號機車之人搶奪，但伊未看清搶奪之人臉部等
    語（見95年度偵字第24149 號偵查卷第23頁），顯未明確、
    具體指述搶奪之人，警方顯無法由張黃惠玉所述而知悉搶奪
    張黃惠玉（即附表2 編號2 所示案件）之人為何，且不知竊
    取車牌號碼K3R ─993 號機車（即附表1 編號1 所示案件）
    之人為何。故綜上所述，被告丙○○於警方未發覺其所犯附
    表1 編號1 所示竊盜犯行、附表2 編號2 、4 所示之搶奪犯
    行前，即向警方自首上揭竊盜、搶奪犯行，併予敘明。綜前
    ，本件事證明確，被告犯行洵堪認定，自應依法論科。
三、核被告丙○○如附表1 所為，均係犯刑法第320 條第1 項之
    竊盜罪；如附表2 所為，均係犯刑法第325 條第1 項之搶奪
    罪。被告丙○○所犯之上揭2 件竊盜犯行、6 件搶奪犯行，
    客觀上彼此可分，且侵害不同之被害人財產法益，且所為竊
    盜與搶奪之犯案方法亦有不同，上開數罪應分論併罰。又被
    告丙○○前有如事實欄所載之科刑及執行情形，有臺灣高等
    法院被告前案紀錄表1 份附卷可稽，其於前案有期徒刑執行
    完畢後，5 年以內故意再犯本件有期徒刑以上刑之罪，為累
    犯，所犯上開各罪，均應依刑法第47條第1 項規定加重其刑
    。被告丙○○為警查獲後，主動供出其另犯附表1 編號1所
    示竊盜犯行、附表2 編號2 、4 所示搶奪犯行，並接受裁判
    ，故被告丙○○就附表1 編號1 所示竊盜犯行、附表2 編號
    2 、4 所示搶奪犯行，均合於刑法第62條第1 項之自首要件
    ，爰各依法減輕其刑。審酌被告丙○○前有竊盜前科，因失
    業經濟結倨，即於短時間內為多起竊盜、搶奪犯行，且其以
    婦女為搶奪對象，對被害人所造成嚴重心理上恐懼，並衡其
    竊盜、搶奪所得財物之價值，及被告丙○○之智識程度、犯
    罪情節，於犯罪後坦承犯行，尚知悔悟，公訴人求處竊盜犯
    行部分均處有期徒刑8 月、搶奪部分均處有期徒刑10月尚嫌
    過重等一切情狀，認分別量處如附表主文所示之刑，並定應
    執行之刑，已足資懲儆。再公訴人雖聲請依竊盜犯贓物犯保
    安處分條例第3 條第1 項第1 款、第2 款之規定，諭知被告
    丙○○於行之執行前令入勞動場所強制工作。惟按竊盜犯贓
    物犯保安處分條例所指之習慣犯，與累犯連續犯之性質有別
    ，必須有具體之事實，足資證明行為人有犯罪之惡習及慣行
    ，始有習慣犯規定之適用，並非一有累犯或連續犯之情形，
    即可認為有犯罪之習慣（參見最高法院54年度臺上字第3041
    號判決意旨）。查本案被告丙○○雖於91年間有竊盜犯行，
    然距本次犯行相隔約4 年，被告丙○○雖再犯本案2 次竊盜
    犯行、6 次搶奪犯行，然前開犯行係發生於9 至11月間，期
    間非長，尚無法認定被告係長期持續竊盜、搶奪，況佐以被
    告丙○○竊取之物為機車，僅供代步所用，搶奪所得不高，
    被告丙○○顯非以竊盜、搶奪為業、恃此為生，故難僅以被
    告丙○○有多次竊盜、搶奪犯行，即認被告丙○○有犯罪習
    慣或以之為常業，故核與竊盜犯贓物犯保安處分條例所定要
    件未合。況本院業將被告丙○○之前科、短期內為多次犯行
    納入其量刑之考量，分別諭知主文所示之刑，認被告丙○○
    經主文所示有期徒刑之執行後，已足以袪除其犯罪之習性，
    並收教化矯治之效，爰不另為強制工作之諭知。扣案之鑰匙
    1 支，為被告丙○○撿拾後據為己有，並供犯附表1 編號2
    所示竊盜犯行之用一節，業據被告丙○○供陳明確，依刑法
    第38條第1 項第2 款之規定沒收。至供被告丙○○為附表1
    編號1 所竊盜犯行之鑰匙1 支，被告丙○○供稱前開鑰匙原
    即插放在機車上，應為被害人所有，而非被告所有，爰不就
    此為沒收之諭知。另扣案安全帽1 頂，為被告平日騎乘機車
    所戴，扣案黃色夾克1 件，為被告平時衣著，均難認係供本
    案竊盜、搶奪犯行使用，與本案犯行無直接關係，是不另為
    沒收之諭知，附此敘明。
據上論斷，依刑事訴訟法第273 條之1 第1 項、第299 條第1 項
前段，刑法第320 條第1 項、第325 條第1 項、第62條、第47條
、第51條第5 款、第38條第1 項第2 款，刑法施行法第1 條之1
第1 項、第2 項前段，判決如主文。
本案經檢察官施宣旭到庭執行職務。
中　　華　　民　　國　　96　　年　　3 　　月　　30　　日
                  刑事第九庭  法　官　何燕蓉
以上正本證明與原本無異。
如不服本判決，應於判決送達後10日內向本院提出上訴狀（應附
繕本）。
 　　　　　　　　　　　　　　 書記官　許弘樺
中　　華　　民　　國　　96　　年　　3 　　月　　30　　日
附錄本案論罪科刑法條：
中華民國刑法第320 條（普通竊盜罪、竊佔罪）
意圖為自己或第三人不法之所有，而竊取他人之動產者，為竊盜
罪，處5 年以下有期徒刑、拘役或5 百元以下罰金。
意圖為自己或第三人不法之利益，而竊佔他人之不動產者，依前
項之規定處斷。
前二項之未遂犯罰之。
中華民國刑法第325 條（普通搶奪罪）
意圖為自己或第三人不法之所有，而搶奪他人之動產者，處6 月
以上5 年以下有期徒刑。
因而致人於死者，處無期徒刑或7 年以上有期徒刑，致重傷者，
處3 年以上10年以下有期徒刑。
第 1 項之未遂犯罰之。
附表1：竊盜部分
┌───┬────┬─────────┬──────────┬────┬────────────┬────────────┬───┐
│ 編號 │ 時  間 │   地     點      │     犯罪方式       │ 被害人 │     證        據       │      論罪法條          │備註  │
│      │        │                  │                    │        │                        │      量處刑度          │      │
├───┼────┼─────────┼──────────┼────┼────────────┼────────────┼───┤
│  1   │95年9 月│臺北縣鶯歌鎮○○路│見車牌號碼K3R-993 號│丁鍾雪英│被告之自白、證人丁鍾雪英│刑法第320 條第1 項      │      │
│      │25日上午│12號前            │機車之鑰匙未取下，徒│        │於警詢之證述、車輛竊盜查│                        │      │
│      │9 時許  │                  │手以該鑰匙發動電門而│        │詢認可資料、贓物認領保管│丙○○竊盜，累犯，處有期│被告自│
│      │        │                  │竊取之（價值新臺幣（│        │單（見95年度偵字第26188 │徒刑伍月。              │首    │
│      │        │                  │下同）20,000元）    │        │號偵查卷第9 頁至第10頁、│                        │      │
│      │        │                  │                    │        │第21頁至24頁，95年度偵字│                        │      │
│      │        │                  │                    │        │第24149 號偵查卷第10頁、│                        │      │
│      │        │                  │                    │        │第16頁至20頁、第83頁、第│                        │      │
│      │        │                  │                    │        │116 頁）                │                        │      │
├───┼────┼─────────┼──────────┼────┼────────────┼────────────┼───┤
│  2   │95年10月│桃園縣中壢市○○街│以其所有之鑰匙1 支竊│鐘正智  │被告之自白、證人鐘正智於│刑法第320 條第1 項      │      │
│      │28日下午│1號地下室         │取車牌號碼F5K-891 號│        │警詢之證述、贓物領據（見│                        │      │
│      │2 時許  │                  │機車（價值25,000元）│        │95年度偵字第24149 號偵查│丙○○竊盜，累犯，處有期│      │
│      │        │                  │                    │        │卷第9 頁、第27頁至29頁、│徒刑陸月。扣案鑰匙壹支，│      │
│      │        │                  │                    │        │第83頁、第116 頁）、扣案│沒收。                  │      │
│      │        │                  │                    │        │鑰匙1 支。              │                        │      │
└───┴────┴─────────┴──────────┴────┴────────────┴────────────┴───┘
附表2：搶奪部分
┌───┬────┬───────┬────────┬────┬──────┬─────────┬────────────┬───┐
│ 編號 │ 時  間 │   地   點    │   犯罪方式     │被害人  │ 搶得財物   │    證   據       │      論罪法條          │備註  │
│      │        │              │                │        │            │                  │      量處刑度          │      │
├───┼────┼───────┼────────┼────┼──────┼─────────┼────────────┼───┤
│  1   │95年9月 │桃園縣八德市廣│騎乘其所竊取之車│張瑞群  │現金2,000元 │被告自白、證人張瑞│刑法第325 條第1 項      │      │
│      │25日上午│福路20巷35弄34│牌號碼K3R-993 號│        │、身分證、健│群於警詢、檢察官偵│                        │      │
│      │9 時25分│號前          │機車，趁張瑞群在│        │保卡、行照、│查中之證述、翻拍照│丙○○意圖為自己不法之所│追加起│
│      │許      │              │菜市場觀看佛珠不│        │駕照各1 張、│片1 張（見95年度偵│有，而搶奪他人之動產，累│訴案件│
│      │        │              │備之際，徒手自張│        │印章1 枚、機│字第26188 號偵查卷│犯，處有期徒刑玖月。    │      │
│      │        │              │瑞群左方搶奪張瑞│        │車鑰匙1 支  │第9 頁至第10頁、第│                        │      │
│      │        │              │群所有之皮包    │        │            │16頁至19頁、第20頁│                        │      │
│      │        │              │                │        │            │、第39頁、第42頁）│                        │      │
│      │        │              │                │        │            │                  │                        │      │
├───┼────┼───────┼────────┼────┼──────┼─────────┼────────────┼───┤
│  2   │95年10月│桃園縣八德市興│騎乘其所竊取之車│張黃惠玉│現金3,400 元│被告自白、證人張黃│刑法第325 條第1 項      │      │
│      │12日下午│豐路與長安街口│牌號碼K3R-993 號│        │、手機1 支、│惠玉於警詢、檢察官│                        │      │
│      │2 時許  │              │機車，趁坐在後座│        │手錶1 只、國│偵查中之證述（見95│丙○○意圖為自己不法之所│被告自│
│      │        │              │由友人搭載之張黃│        │泰銀行金融卡│年度偵字第24149 號│有，而搶奪他人之動產，累│首    │
│      │        │              │惠玉等候紅燈而不│        │1 張、郵局金│偵查卷第10頁、第22│犯，處有期徒刑柒月。    │      │
│      │        │              │及防備時，徒手搶│        │融卡1 張、眼│頁至26頁、第83頁、│                        │      │
│      │        │              │奪張黃惠玉所有，│        │鏡1 只、筆記│第115 頁至116 頁，│                        │      │
│      │        │              │夾放其與友人間之│        │本1 本      │95年度聲羈字第1015│                        │      │
│      │        │              │皮包            │        │            │號卷第14頁至第15頁│                        │      │
│      │        │              │                │        │            │）                │                        │      │
├───┼────┼───────┼────────┼────┼──────┼─────────┼────────────┼───┤
│  3   │95年11月│桃園縣八德市桃│騎乘其所竊取之車│李豔珠  │現金900 元、│被告自白、證人李豔│刑法第325 條第1 項      │      │
│      │12日上午│鶯路宏福巷7號 │牌號碼F5K-891 號│        │行照、駕照、│珠於警詢、檢察官偵│                        │      │
│      │10時35分│前            │機車，趁李豔珠不│        │健保卡各1 張│查中之證述、監視器│丙○○意圖為自己不法之所│      │
│      │許      │              │備之際，徒手自李│        │            │翻拍照片5 張（見95│有，而搶奪他人之動產，累│      │
│      │        │              │豔珠之右後方搶奪│        │            │年度偵字第24149 號│犯，處有期徒刑玖月。    │      │
│      │        │              │李豔珠所有之皮包│        │            │偵查卷第9 頁、第35│                        │      │
│      │        │              │                │        │            │頁至36頁、第39頁至│                        │      │
│      │        │              │                │        │            │42頁、第83頁至第84│                        │      │
│      │        │              │                │        │            │頁、第115 頁至116 │                        │      │
│      │        │              │                │        │            │頁，95年度聲羈字第│                        │      │
│      │        │              │                │        │            │1015號卷第15頁）  │                        │      │
│      │        │              │                │        │            │                  │                        │      │
├───┼────┼───────┼────────┼────┼──────┼─────────┼────────────┼───┤
│  4   │95年11月│桃園縣八德市後│騎乘其所竊取之車│EIT     │現金15,000元│被告自白、證人EIT │刑法第325 條第1 項      │      │
│      │14日上午│庄街          │牌號碼F5K-891 號│POSREE  │、護照、居留│POSREE於警詢、檢察│                        │      │
│      │7 時10分│              │機車，趁EIT POSR│        │證、身分證、│官偵查中之證述（見│丙○○意圖為自己不法之所│被告自│
│      │許      │              │EE騎乘機車不備之│        │泰國提款卡、│95年度偵字第9 號偵│而搶奪他人之動產，累犯，│首    │
│      │        │              │際，徒手搶奪EIT │        │泰國買賣土地│查卷第9 頁至第10頁│處有期徒刑柒月。        │      │
│      │        │              │POSREE所有置放在│        │證明書各1 張│、第43頁至第44頁、│                        │      │
│      │        │              │機車上之皮包    │        │            │第84頁、第116 頁至│                        │      │
│      │        │              │                │        │            │117 頁，95年度聲羈│                        │      │
│      │        │              │                │        │            │字第1015號卷第15頁│                        │      │
│      │        │              │                │        │            │）                │                        │      │
├───┼────┼───────┼────────┼────┼──────┼─────────┼────────────┼───┤
│  5   │95年11月│桃園縣大溪鎮慈│騎乘其所竊取之車│吳美卿  │現金4,000 元│被告自白、證人吳美│刑法第325 條第1 項      │      │
│      │17日上午│湖路          │牌號碼F5K-891 號│        │元、身分證、│卿於警詢、檢察官偵│                        │      │
│      │8 時30分│              │機車，趁吳美卿騎│        │健保卡、機車│查中之證述（見95年│丙○○意圖為自己不法之所│      │
│      │許      │              │乘機車不及防備之│        │駕照、第一銀│度偵字第25822 號偵│有，而搶奪他人之動產，累│      │
│      │        │              │際，徒手搶奪吳美│        │行金融卡、臺│查卷第5 頁至第6 頁│犯，處有期徒刑玖月。    │      │
│      │        │              │卿所有置於機車前│        │灣企銀金融卡│、第13頁至14頁，95│                        │      │
│      │        │              │方菜籃內之皮包  │        │各1 張、手機│年度偵字第24149 號│                        │      │
│      │        │              │                │        │1支         │卷第90頁至第91頁、│                        │      │
│      │        │              │                │        │            │第101 至103 頁、第│                        │      │
│      │        │              │                │        │            │115 頁至第116 頁）│                        │      │
├───┼────┼───────┼────────┼────┼──────┼─────────┼────────────┼───┤
│  6   │95年11月│桃園縣八德市福│騎乘其所竊取之車│陳寶壁  │現金700 元、│被告自白、證人陳寶│刑法第325 條第1 項      │      │
│      │19日下午│德一路177巷內 │牌號碼F5K-891 號│        │身分證、健保│壁於警詢之證述、贓│                        │      │
│      │4 時20分│              │機車，趁陳寶壁騎│        │卡、汽車及機│物領據（見95年度偵│丙○○意圖為自己不法之所│      │
│      │許      │              │乘機車不備之際，│        │車駕照各1 張│字第24149 號偵查卷│有，而搶奪他人之動產，累│      │
│      │        │              │徒手搶奪陳寶壁所│        │            │第10頁、第49頁至54│犯，處有期徒刑玖月。    │      │
│      │        │              │有置於其雙腿間之│        │            │頁、第84頁、第116 │                        │      │
│      │        │              │皮包            │        │            │頁至第117 頁）    │                        │      │
└───┴────┴───────┴────────┴────┴──────┴─────────┴────────────┴───┘
